臺灣新竹地方法院刑事判決
111年度原訴字第47號
公  訴  人  臺灣新竹地方檢察署檢察官
被      告  王晴  



指定辯護人  本院公設辯護人林建和
上列被告因傷害案件，經檢察官提起公訴（111 年度偵字第9747
號），被告於本院準備程序中，就被訴事實為有罪之陳述，經告
知簡式審判程序之旨，並聽取公訴人、被告及辯護人之意見後，
經本院合議庭評議後裁定依簡式審判程序審理，本院判決如下：
    主  文
王晴犯傷害罪，處拘役肆拾日，如易科罰金，以新臺幣壹仟元折
算壹日。
    事  實
一、緣王晴與范晏柔原為位於新竹市○區○○路000 號處全國加
　　油站之同事關係，2 人於民國111 年5 月10日22時38分許，
　　在位於上址之加油站內，因公事問題爆發口角衝突，詎王晴
　　竟基於傷害他人身體之犯意，徒手毆打范晏柔，致范晏柔受
　　有頭部外傷併左側頭頂部挫傷、下唇挫傷併擦傷、左側下巴
　　挫傷、左頸部挫傷等傷害。
二、案經范晏柔訴由新竹市警察局第二分局報請臺灣新竹地方檢
　　察署檢察官偵查起訴。
    理  由
一、本件被告王晴所犯為刑法第277 條第1 項之傷害罪，均非死
　　刑、無期徒刑、最輕本刑為3 年以上有期徒刑之罪，或高等
　　法院管轄第一審之案件，被告於本院準備程序時，就被訴事
　　實為有罪之陳述，經本院合議庭認合於刑事訴訟法第273 條
　　之1 第1 項之規定，裁定進行簡式審判程序，先予敘明。
二、訊據被告王晴對於上揭事實坦承不諱（見原訴字第47號卷第
　　34、35、53、54頁），並經告訴人范晏柔於警詢時指訴明確
　　（見偵字第9747號卷第4至6頁），且有警員柯仁凱所出具之
　　偵查報告1 份、指認犯罪嫌疑人紀錄表1 份、國立臺灣大學
　　醫學院附設醫院新竹臺大分院新竹醫院所出具之診斷證明書
　　1 份、監視器光碟1 份及監視器畫面翻拍照片14幀、告訴人
　　范晏柔所受傷勢照片4 幀、新竹市警察局第二分局文華派出
　　所受理各類案件紀錄表1 份及受（處）理案件證明單1 份附
　　卷可憑（見偵字第9747號卷第3、9至13、19至29頁），足認
　　被告所為前開自白核與事實相符，應堪採信。從而本案事證
　　明確，被告所為上開犯行堪以認定，應予以依法論科。
三、核被告王晴所為，係犯刑法第277 條第1 項之傷害罪。爰審
　　酌被告之素行，其與告訴人范晏柔為同事關係，案發當時因
　　公事問題有所爭執，被告不思調適情緒及理性解決問題，竟
　　徒手毆打告訴人范晏柔，因而受有前述傷勢，其所為實不足
　　取，兼衡被告犯罪之動機、目的、手段、情節、告訴人范晏
　　柔所受傷勢情形、被告犯後於警詢、偵訊及本院審理時始終
　　坦承犯行，惟未與告訴人范晏柔達成民事和解及賠償損失，
　　暨衡酌被告為高中肄業之智識程度、有父母及7 位兄弟姐妹
　　等家人、未婚、無小孩、從事服務業，月收入新臺幣3 萬元
　　之家庭及生活狀況等一切情狀，量處如主文所示之刑，及諭
　　知如易科罰金之折算標準，以資懲儆。
據上論斷，應依刑事訴訟法第273 條之1 第1 項、第299 條第1
項前段，刑法第277 條第1 項、第41條第1 項前段，刑法施行法
第1 條之1 第1 項前段，判決如主文。
本案經檢察官陳興男提起公訴，檢察官黃振倫到庭執行職務。
中　　華　　民　　國　　111 　年　　11　　月　　30　　日
　　　　　　　　　刑事第二庭    法　官  楊惠芬
以上正本證明與原本無異。  
如不服本判決應於收受送達後20日內向本院提出上訴書狀，並應
敘述具體理由；其未敘述上訴理由者，應於上訴期間屆滿後20日
內向本院補提理由書（均須按他造當事人之人數附繕本）「切勿
逕送上級法院」。告訴人或被害人如對於本判決不服者，應具備
理由請求檢察官上訴，其上訴期間之計算係以檢察官收受判決正
本之日期為準。
中　　華　　民　　國　　111 　年　　12　　月　　5 　　日
　　　　　　　　　　　　　　　　書記官  李艷蓉
附錄本案論罪科刑法條全文：
刑法第277 條：
傷害人之身體或健康者，處五年以下有期徒刑、拘役或五十萬元
以下罰金。
犯前項之罪，因而致人於死者，處無期徒刑或七年以上有期徒刑
；致重傷者，處三年以上十年以下有期徒刑。